臺灣臺南地方法院刑事判決　　　　　　　100年度訴字第984號
公　訴　人　臺灣臺南地方法院檢察署檢察官
被　　　告　謝佩芳
選任辯護人　蕭麗俐律師
上列被告因違反毒品危害防制條例案件，經檢察官提起公訴（一
００年度營偵字第八九九號）及移送併辦（一００年度營偵字第
一一八一號），本院判決如下：
    主  文
謝佩芳犯如附表一編號一至編號十八、附表二所示之罪，各處如
附表一編號一至編號十八、附表二所示之刑。應執行有期徒刑柒
年肆月，扣案門號0000000000號行動電話壹支（含Ｓ
ＩＭ卡）沒收，未扣案之販賣第二級毒品所得新臺幣伍萬仟伍
佰元沒收，如全部或一部不能沒收時，以其財產抵償之；未扣案
之共同販賣第二級毒品所得新臺幣陸仟元，與真實姓名年籍不詳
綽號「阿偉」之成年男子連帶沒收之，如全部或一部不能沒收時
，以其與真實姓名年籍不詳綽號「阿偉」之成年男子之財產連帶
抵償之。
    犯 罪 事 實
一、謝佩芳明知甲基安非他命屬毒品危害防制條例第二條第二項
    第二款所列之第二級毒品，不得非法持有、販賣，竟各基於
    販賣第二級毒品甲基安非他命以營利之犯意，以其所使用之
    0000000000號、0000000000號、00
    00000000號、0000000000號行動電話作
    為聯繫工具，於謝振榮、陳建文、林豊富、潘芳芳、張揚竣
    、黃家和等人分別於附表一所示之聯繫通話時間與謝佩芳聯
    絡，表示欲向謝佩芳購買甲基安非他命雙方達成意思合致後
    ，即由謝佩芳在附表一編號一至編號三、編號五至編號十八
    所示之時間、地點，分別將附表一編號一至編號三、編號五
    至編號十八所載金額之甲基安非他命交與謝振榮、林豊富、
    潘芳芳、張揚竣、黃家和，另附表一編號四陳建文該次所購
    買之甲基安非他命，則由與謝佩芳有共同販賣甲基安非他命
    犯意聯絡綽號「阿偉」之成年男子，於附表一編號四所載時
    間、地點前往交付，謝佩芳即以此方式販賣甲基安非他命與
    謝振榮三次、陳建文一次、林豊富六次、潘芳芳三次、張揚
    竣二次、黃家和三次得手（其中陳建文該次與「阿偉」共同
    販賣），並以此方式牟利（各次販賣毒品甲基安非他命之交
    易時間、地點、聯絡時間與販賣所得，均詳如附表）。
二、謝佩芳明知海洛因為毒品危害防制條例第二條第二項第一款
    所列之第一級毒品，不得非法轉讓、持有，竟基於轉讓第一
    級毒品海洛因之犯意，於一００年六月七日下午林豊量撥打
    謝佩芳所有、使用之0000000000號行動電話聯繫
    相約見面後，謝佩芳即於同日十八時四十分許，在其臺南市
    ○○區○○路一七五之四號六樓租屋處，無償轉讓攙有海洛
    因之香菸一支（未達淨重五公克）與林豊量施用。
三、嗣經警方對上開謝佩芳使用之0000000000號、0
    000000000號、0000000000號、000
    0000000號行動電話實施通訊監察，及對潘芳芳、張
    揚竣所使用之行動電話門號0000000000號、00
    00000000號及0000000000號實施通訊監
    察，並於一００年六月十六日前往謝佩芳租屋處實施搜索，
    在臺南市○○區○○路七之八三號桂花村休閒民宿一０八室
    扣得謝佩芳用以供販毒使用之ＮＯＫＩＡ牌行動電話一支（
    手機序號為000000000000000號；含000
    0000000號ＳＩＭ卡）、現金新臺幣（下同）二萬八
    千元，及供謝佩芳施用之甲基安非他命共六包（檢驗後淨重
    合計十三點七四五公克）、大麻一包（檢驗後淨重０點二二
    三公克）、海洛因一包（檢驗後淨重０點一五五公克）、愷
    他命一包（檢驗後淨重一點０八五公克），謝佩芳施用毒品
    時使用之糖粉一包、使用過之夾鏈袋五個、甲基安非他命吸
    食器一組、分食器一支，在臺南市○○區○○街一七五之四
    號六樓扣得供謝佩芳施用之攙有大麻香菸一支（檢驗後毛重
    ０點八六三公克），以及甲基非他命吸食器一組，循線查獲
    上情。
四、案經臺南市政府警察局新營分局報告臺灣臺南地方法院檢察
    署檢察官偵查起訴及移送併辦。
    理  由
一、按被告以外之人於審判外之陳述，雖不符刑事訴訟法第一百
    五十九條之一至第一百五十九條之四之規定，而經當事人於
    審判程序同意作為證據，法院審酌該言詞陳述或書面陳述作
    成時之情況，認為適當者，亦得為證據。當事人、代理人或
    辯護人於法院調查證據時，知有第一百五十九條第一項不得
    為證據之情形，而未於言詞辯論終結前聲明異議者，視為有
    前項之同意，刑事訴訟法第一百五十九條之五定有明文。查
    本件被告謝佩芳及其辯護人於言詞辯論終結前，對於下述本
    院採為認定犯罪事實依據之各項證據之證據能力，均未聲明
    異議，復經本院於審理時逐一提示予被告表示意見，本院審
    酌該等證據之取得過程並無瑕疵，與本案待證事實間復具有
    相當之關聯性，以之為本案證據並無不當，自得採為本件認
    定事實之基礎，合先敘明。
二、犯罪事實一部分：
(一)訊據被告謝佩芳就其有於附表一所示時、地，以附表一所示
    之價格，販賣甲基安非他命與謝振榮、陳建文、林豊富、潘
    芳芳、張揚竣、黃家和等情，於偵訊及本院審理時均坦承不
    諱（見第八九九號偵卷第四三頁至第五十頁、本院卷第十三
    頁至第十四頁、第四八頁），核與附表一所示證人於警詢、
    偵查證述情節大致相符，並有本院一００年度聲監字第三號
    、第二二七號、第二七九號通訊監察書及電話附表、一００
    年度聲監續字第一一八號、第二一三號、第三七一號、第四
    四八號通訊監察書及電話附表（見營他字第六二號卷第一宗
    第十一頁至第十六頁、第八九九號偵卷第五四頁至第五八頁
    背面），以及如附表一證據欄所示之臺南市政府警察局新營
    分局指認犯罪嫌疑人紀錄表、各次通訊監察譯文等書證附卷
    可稽，復有被告用以供販毒使用內含0000000000
    號ＳＩＭ卡之ＮＯＫＩＡ牌行動電話一支扣案可資佐證。另
    就附表一編號七、編號十三之毒品交易價金，被告始終堅稱
    林豊富未支付附表一編號七價金一萬元、潘芳芳未支付附表
    一編號十三價金九千元，而證人林豊富於檢察官偵訊時並未
    證稱一００年五月二日該次一萬元之價金確定已交付，復供
    稱向被告購買甲基安非他命時，有時錢先欠著等語（見營他
    字第六二號卷第二宗第二六六頁、第二七０頁至第二七一頁
    ）；證人潘芳芳於檢察官偵訊時，亦未證稱一００年三月二
    十六日該次九千元之價金確定已交付（見營他字第六二號卷
    第三宗五四頁至第五五頁），而證人林豊富、潘芳芳與被告
    間均有密集通話及多次交易，有前述通聯譯文存卷可佐，依
    渠等通訊監察譯文對話內容觀之，被告與林豊富、潘芳芳彼
    此關係密切，則被告本於與證人林豊富、潘芳芳之熟稔關係
    ，而容忍渠等偶一暫時積欠價金，並非不可能，且購毒者暫
    時積欠毒品價金亦非罕見，則依罪證有疑唯利被告原則，應
    認被告就附表一編號七、編號十三之交易尚未取得價金。則
    被告有於附表一編號一至編號十八所載時、地，以附表一所
    載價格販售甲基安非他命與謝振榮、陳建文、林豊富、潘芳
    芳、張揚竣、黃家和等人，並均已交付毒品甲基安非他命，
    除其中附表一編號七、編號十三買賣價金被告尚未取得外，
    其餘價金均已收取等情，即堪認定。
(二)又附表編號四即一００年五月二十三日被告與陳建文間之毒
    品交易情形，被告於本院坦稱該次交易是請「阿偉」送貨，
    阿偉知悉是送甲基安非他命並有請阿偉向陳建文收錢，阿偉
    是二十幾歲的人等語（見本院卷第九六頁背面、第四八頁）
    ；核與證人陳建文於警詢及偵查中證稱與被告電話聯絡約定
    購買六千元甲基安非他命後，係由一名男子身材、騎機車、
    戴安全帽之人前來交付毒品並收款等語互核相符（見營他字
    第六二號卷第三宗第八九頁、第一五八頁至第一五九頁），
    且觀之被告與陳建文電話聯繫之期間，被告於同日十九時四
    十七分指示陳建文前往麥當勞交易後，即於同日十九時五十
    六分撥打電話與持用0000000000號門號之男子聯
    繫，並表示「叫他拿去麥當勞，他差不多十分鐘就到，你幫
    我跟他收六千元」，對方回稱「他還沒有到？你叫他打給我
    就對了」等語；陳建文於同日二十時八分向被告表示已到達
    麥當勞對面後，被告亦隨即於二十時八分撥打電話與該名使
    用0000000000號門號之男子，表示「他到了在麥
    當勞對面，開一輛黑色的」，對方回稱「好」等語，有上開
    日期之通訊監察譯文在卷可參（見營他字卷第三宗第九七至
    九八頁），而依被告與該名男子之對話內容顯示，被告並未
    明確表示囑其交付之物品為何，對方即能瞭解被告表示之意
    思，顯然雙方已有相當之默契而無庸明確表示，且該名男子
    對於被告囑其交付物品並收款六千元之要求，全無疑惑不解
    ，復能完全符合被告與陳建文毒品交易之約定，將甲基安非
    他命交與陳建文並收取六千元，顯見被告供稱係由知情之「
    阿偉」前往交付甲基安非他命並收款乙情，應與事實相合，
    則「阿偉」既知悉交易內容並負責交付、收款此販賣毒品之
    構成要件行為，「阿偉」就該次販賣第二級毒品甲基安非他
    命，顯與被告有犯意聯絡並已分擔構成要件行為自明。
(三)再第二級毒品為政府嚴予查緝之違禁物，販賣者刑責甚重，
    苟無利可圖，衡情應無甘冒被查緝之危險而無端交付他人之
    理；且被告對於其販賣甲基安非他命係本於營利意圖而為並
    不爭執，其有藉由販賣甲基安非他命賺取價差之營利意圖甚
    明。另被告就附表一編號七販賣與林豊富、附表一編號十三
    販賣與潘芳芳尚未收款之部分，僅為一時偶然之情況，係因
    或為維繫主顧關係或因彼此相識而無畏賴帳之故使然，難遽
    謂與情理相違，此與上述針對營利意圖之說明，別為二事，
    不因上開款項尚未收取，而影響被告係本於營利意圖之認定
    。故本件事證明確，被告本於營利意圖而為上開販賣甲基安
    非他命犯行至堪認定，均應依法論科。
三、犯罪事實二部分：
    被告謝佩芳就其有於附表二所載時、地，免費提供攙有海洛
    因之香菸一支與林豊量施用乙情，於偵訊及本院審理時均坦
    承不諱（見第八九九號偵卷第四六頁、本院卷第十四頁、第
    四八頁），核與證人林豊量於警詢、偵查證述情節大致相符
    ，並有本院一００年度聲監字第二二七號、第二七九號通訊
    監察書及電話附表、一００年度聲監續字第三七一號、第四
    四八號通訊監察書及電話附表（見第八九九號偵卷第五四頁
    至第五八頁背面），以及如附表二證據欄所示之臺南市政府
    警察局新營分局指認犯罪嫌疑人紀錄表、通訊監察譯文等書
    證附卷可稽，堪認被告上開自白與事實相符，應屬可信。
四、論罪科刑部分：
(一)按海洛因、甲基安非他命分別屬毒品危害防制條例第二條第
    二項第一款、第二款所定之第一級、第二級毒品。故核被告
    犯罪事實一即附表一編號一至編號十八所為，均係犯毒品危
    害防制條例第四條第二項之販賣第二級毒品罪；犯罪事實二
    即附表二所為，係犯毒品危害防制條例第八條第一項之轉讓
    第一級毒品罪。被告販賣前持有第二級毒品甲基安非他命及
    轉讓前持有第一級毒品海洛因之低度行為，分別為販賣第二
    級毒品及轉讓第一級毒品之高度行為所吸收，均不另論罪。
    又按轉讓毒品達一定數量者，加重其刑至二分之一，其標準
    由行政院定之，毒品危害防制條例第八條第六項定有明文；
    而依行政院所頒布「轉讓毒品加重其刑之數量標準」第二條
    第一款之規定，轉讓第一級毒品須達淨重五公克以上。查
    本件被告係轉讓攙有海洛因之香菸一支與證人林豊量，並非
    大量，且並無證據足認被告於附表二轉讓第一級毒品之重量
    已逾上開行政院所頒布淨重五公克以上之標準，依罪疑唯輕
    原則，自應為有利於被告之認定，認被告轉讓之第一級毒品
    未達淨重五公克，併予敘明。又被告如附表一編號一至編號
    十八販賣第二級毒品犯行，以及附表二轉讓第一級毒品犯行
    ，犯意均屬各別，行為亦屬互殊，應分論併罰，各論以販賣
    第二級毒品罪十八罪及轉讓第一級毒品罪一罪。另移送併辦
    意旨所載之犯罪事實，核與起訴書之犯罪事實同一，為事實
    上同一案件，本院自已審酌，附此敘明。
(二)又毒品危害防制條例第十七條第二項規定：「犯第四條至第
    八條之罪於偵查及審判中均自白者，減輕其刑。」。經查，
    被告就附表一所載十八次販賣甲基安非他命犯行以及附表二
    所載一次轉讓海洛因犯行，於偵查及本院審理中均自白犯罪
    ，爰均依毒品危害防制條例第十七條第二項之規定，分別減
    輕其刑。
(三)另被告雖於偵查中具狀表示其毒品來源係向高雄岡山、楠梓
    地區綽號「阿和」、「一龍」等人所購買，並於檢察官偵訊
    時供稱其毒品上游使用之電話為0000000000號行
    動電話等語。按犯毒品危害防制條例第四條至第八條、第十
    條或第十一條之罪，供出毒品來源，因而查獲其他正犯或共
    犯者，依同條例第十七條第一項規定固得減輕其刑。然按所
    稱「供出毒品來源，因而破獲者」，係指被告供出毒品來源
    之有關資料，諸如前手之姓名、年籍、住居所、或其他足資
    辨別之特徵等，使調查或偵查犯罪之公務員因而對之發動調
    查或偵查並破獲者而言。申言之，被告之「供出毒品來源」
    ，與調查或偵查犯罪之公務員對之發動調查或偵查並進而破
    獲之間，論理上須具有先後且相當的因果關係，非謂被告一
    有「自白」、「指認」毒品來源之人，而破獲在後，即得依
    上開規定予以減刑。若被告供出毒品來源者之前，調查或偵
    查犯罪之公務員已有確切之證據，足以合理之懷疑被告所供
    販賣毒品來源之人，則嗣後之破獲與被告之「供出毒品來源
    」間，即欠缺先後且相當的因果關係，自不得適用上開規定
    予以減刑（最高法院九十七年度臺上字第一四七五號刑事判
    決意旨參照）。查本院函詢臺灣臺南地方法院檢察署有關被
    告是否供出毒品來源，因而查獲其他共犯或正犯乙節，經該
    署函覆稱「被告謝佩芳目前所提供之情資，因警方仍無法正
    確掌握上游犯罪嫌疑人之背景，故其所提供之情資，仍須進
    一步過濾追查與查證」等情，有臺灣臺南地方法院檢察署一
    ００年八月二十二日南檢欽來一００營偵八九九字第五一七
    ０五號函文在卷可參（見本院卷第三一頁）。是偵查機關尚
    未能掌握被告供述之毒品來源嫌疑人背景，並未依被告之供
    述查獲「阿和」、「一龍」販毒情事，則被告雖曾供述販賣
    之毒品來源，但與毒品危害防制條例第十七條之要件不合，
    自難援引該條規定減輕其刑，併此敘明。
(四)爰審酌被告國小畢業之智識程度；自述已婚、現與配偶分居
    ，前從事服飾、美容等服務業，有母親需照顧之生活狀況；
    前因施用毒品經裁定觀察勒戒，明知毒品嚴重妨害人之身心
    健康，貪圖利益進而販賣甲基安非他命，戕害國民身心健康
    ，各次販賣毒品之數量、犯罪所得；轉讓海洛因與他人之數
    量；於偵查中及本院審理時均坦承犯行之犯後態度等一切情
    狀，分別量處如附表所載之刑，並定其應執行刑如主文所示
    。另被告辯護人辯護意旨雖稱：被告販毒對象均為吸食毒品
    同好，其販毒情節與一般大盤或是販毒維生之毒梟不同，依
    其情狀尚堪憫恕，請依刑法第五十九條酌減其刑等語。惟按
    刑法第五十九條之酌量減輕其刑，必須犯罪另有特殊之原因
    與環境等等，在客觀上足以引起一般同情，認為即予宣告法
    定低度刑期尤嫌過重者，始有其適用（最高法院四十五年臺
    上字第一一六五號判例參照），則單純犯罪情節輕微、犯人
    之品行、素行、犯罪後態度等情狀，僅可為法定刑內從輕科
    刑之標準，非可執為酌減其刑之理由。查被告販賣甲基安非
    他命犯行乙節，就犯罪當時並無特殊之原因與環境，在客觀
    上足以引起一般同情，而顯然可憫，被告上揭犯罪情節，僅
    可為法定刑內審酌量刑之標準，並非客觀上顯可憫恕，自不
    能據為酌量減輕其刑之理由，本院認為被告並無刑法第五十
    九條所規定之情狀，自不予酌減，併此敘明。
五、沒收部分：
    按毒品危害防制條例第十九條第一項規定：「犯第四條至第
    九條、第十二條、第十三條或第十四條第一項、第二項之罪
    者，其供犯罪所用或因犯罪所得之財物，均沒收之，如全部
    或一部不能沒收時，追徵其價額或以其財產抵償之。」，而
    刑法沒收之物，雖指原物，但金錢為代替物，重在兌換價值
    ，而不在原物，自難拘泥於沒收原物之理論，認沒收販賣毒
    品所得之金錢，以當場搜獲扣押者為限，是苟能證明其為販
    賣毒品所得之金錢，均應予以沒收（最高法院七十一年台覆
    字第二號判例參照）。
(一)查附表一編號一至編號三、編號五至編號六、編號八至十二
    、編號十四至編號十八「數量及金額欄」所示之金額，合計
    五萬三千五百元，為被告單獨販賣甲基安非他命所得之財物
    ，雖均未扣案，仍應依同條例第十九條第一項規定宣告沒收
    ，如全部或一部不能沒收時，以被告財產抵償之；另附表編
    號四該次販賣甲基安非他命所得六千元，為被告與綽號「阿
    偉」之成年男子共同販賣甲基安非他命所得之財物，共犯所
    得應合併計算，應依同條例第十九條第一項規定，與「阿偉
    」宣告連帶沒收之，如全部或一部不能沒收時，以被告與「
    阿偉」之財產連帶抵償。至附表編號七、編號十三被告販賣
    甲基安非他命與林豊富、潘芳芳尚未收取價款之犯行，因無
    所得財物，自無應加以宣告沒收可言。
(二)扣案門號0000000000號行動電話，其中ＮＯＫＩ
    Ａ牌行動電話為被告所有，門號ＳＩＭ卡雖並非由被告申辦
    ，然係被告友人贈送等情，業據被告於本院供述在卷（見本
    院卷第九五頁背面），且該電話及門號復作為附表一編號一
    至編號四、編號七至編號十、編號十八聯絡買賣甲基安非他
    命，以及附表二轉讓海洛因時使用，亦有相關通訊監察譯文
    在卷可佐，而上揭ＳＩＭ卡為動產，自得以贈與之方式移轉
    所有權，爰依毒品危害防制條例第十九條第一項規定，就上
    開行動電話及ＳＩＭ卡於各該主文項下宣告沒收，且上揭行
    動電話既已扣案，事理上自無全部或一部不能沒收之情形，
    自毋庸另依同條項之規定諭知如全部或一部不能沒收時，追
    徵其價額。另被告供附表一編號一、五、六、編號十三至十
    七交易使用之0000000000號行動電話及ＳＩＭ卡
    ，供附表一編號十一、十二交易使用之000000000
    0號行動電話及ＳＩＭ卡，供附表編號十四交易使用之00
    00000000號行動電話及ＳＩＭ卡，據被告供稱上開
    ＳＩＭ卡均非其所有，且行動電話均已丟棄不見（見本院卷
    第九六頁及背面），復衡以案發迄今業已數月，堪認應已滅
    失，故本院不予沒收。
(三)末按沒收之物，應與本案論罪科刑之事實有關，依法應沒收
    或得沒收者為限，如與本案之犯罪事實無關，雖係於本案以
    外之其他犯罪事實經論罪科刑時應沒收或得沒收之物，亦僅
    得於該他案宣告沒收，而不得於本案併予宣告沒收（最高法
    院九十五年度臺上字第六六六二號判決意旨參照）。查扣案
    現金二萬八千元、糖粉一包、夾鏈袋五個、甲基安非他命吸
    食器二組、分食器一支、黑色皮夾一個、甲基安非他命六包
    、大麻一包、海洛因一包、愷他命一包、攙有大麻香菸一支
    等物，依被告供稱現金為其同居人提供之生活費用，糖粉為
    其施用海洛因時使用，吸食器、分食器為其施用毒品所用，
    夾鏈袋則為其施用毒品完畢尚未丟棄之物，毒品均係供其個
    人施用，是上開物品無從證明與被告前揭販賣甲基安非他命
    、轉讓海洛因犯行有何具體關聯，自不宜在本案宣告沒收、
    沒收銷燬。
據上論斷，應依刑事訴訟法第二百九十九條第一項前段，毒品危
害防制條例第四條第二項、第八條第一項、第十七條第二項、第
十九條第一項，刑法第十一條、第二十八條、第五十一條第五款
，判決如主文。
本案經檢察官陳昆廷到庭執行職務。
中    華    民    國   100    年    11    月    16    日
                  刑事第六庭  審判長法  官  盧鳳田
                                    法  官  郭瓊徽
                                    法  官  黃琴媛
以上正本證明與原本無異
如不服本判決應於收受本判後10日內向本院提出上訴書狀，並應
敘述具體理由。其未敘述上訴理由者，應於上訴期間屆滿後20日
內向本院補提理由書狀（均須按他造當事人之人數附繕本）「切
勿逕送上級法院」。
                                書記官  曾國華
中    華    民    國   100    年    11    月    16    日
附錄本判決論罪法條
毒品危害防制條例第4條第2項
製造、運輸、販賣第二級毒品者，處無期徒刑或 7 年以上有期
徒刑，得併科新臺幣 1 千萬元以下罰金。
毒品危害防制條例第8條第1項
轉讓第一級毒品者，處 1 年以上 7 年以下有期徒刑，得併科新
臺幣 1 百萬元以下罰金。
附表一：
┌─┬───┬─────┬───────┬─────┬───────┬────────────┬──────────┐
│編│販賣對│交易地點  │交易時間及電話│數量及金額│交易方式      │證據                    │論罪科刑            │
│號│象    │          │聯繫時間      │（新臺幣）│              │                        │                    │
│  │      │          │              │          │              │                        │                    │
├─┼───┼─────┼───────┼─────┼───────┼────────────┼──────────┤
│一│謝振榮│臺南市柳營│(一)交易時間：  │一千元之甲│謝振榮以所使用│謝振榮調查筆錄（見100營 │謝佩芳販賣第二級毒品│
│  │      │區○○街附│100年5月1日20 │基安非他命│之0000000000號│他字第62號卷第二宗第89-9│，處有期徒刑年柒月│
│  │      │近        │時25分許      │一包      │、0000000000號│6頁）                   │，扣案0000000│
│  │      │          │              │          │行動電話，於左├────────────┤三九０號行動電話壹支│
│  │      │          │(二)電話聯繫時間│          │揭聯繫時間陸續│謝振榮訊問筆錄（見100營 │及上開門號ＳＩＭ卡壹│
│  │      │          │：            │          │與謝佩芳使用之│他字第62號卷第二宗第135-│枚均沒收，未扣案之販│
│  │      │          │100年4月30日│          │0000000000號、│137頁）                 │賣第二級毒品所得新臺│
│  │      │          │  9時42分     │          │0000000000號行├────────────┤幣壹仟元沒收，如全部│
│  │      │          │100年4月30日│          │動電話通話或傳│謝佩芳訊問筆錄（見100營 │或一部不能沒收時，以│
│  │      │          │  19時32分    │          │送簡訊，聯繫購│他字第62號卷第三宗第178 │其財產抵償之。      │
│  │      │          │100年4月30日│          │買一千元之甲基│頁背面-182頁）          │                    │
│  │      │          │  21時2分     │          │安非他命，雙方├────────────┤                    │
│  │      │          │100年4月30日│          │達成買賣之意思│謝佩芳訊問筆錄（見本院卷│                    │
│  │      │          │  21時20分    │          │合致後，謝佩芳│第12-16頁）             │                    │
│  │      │          │100年4月30日│          │即於左揭交易時├────────────┤                    │
│  │      │          │  22時59分    │          │間，在左揭交易│臺南市政府警察局新營分局│                    │
│  │      │          │100年4月30日│          │地點，由謝佩芳│指認犯罪嫌疑人紀錄表（見│                    │
│  │      │          │  23時33分    │          │本人交付一千元│100營他字第62號卷第二宗 │                    │
│  │      │          │100年4月30日│          │之甲基安非他命│第103頁）               │                    │
│  │      │          │  23時39分    │          │一包與謝振榮，├────────────┤                    │
│  │      │          │100年5月01日│          │並取得一千元價│通訊監察譯文表（見100營 │                    │
│  │      │          │  10時5分     │          │金而完成交易。│他字第62號卷第二宗第111-│                    │
│  │      │          │100年5月01日│          │              │113頁）                 │                    │
│  │      │          │  10時9分     │          │              │                        │                    │
│  │      │          │100年5月01日│          │              │                        │                    │
│  │      │          │  18時40分    │          │              │                        │                    │
│  │      │          │100年5月01日│          │              │                        │                    │
│  │      │          │  20時17分    │          │              │                        │                    │
│  │      │          │100年5月01日│          │              │                        │                    │
│  │      │          │  20時20分    │          │              │                        │                    │
├─┼───┼─────┼───────┼─────┼───────┼────────────┼──────────┤
│二│謝振榮│臺南市學甲│(一)交易時間：  │二千元之甲│謝振榮以所使用│謝振榮調查筆錄（見100營 │謝佩芳販賣第二級毒品│
│  │      │區○○街17│100年5月4日2時│基安非他命│之0000000000號│他字第62號卷第二宗第89-9│，處有期徒刑年柒月│
│  │      │5之4號6樓 │許            │一包      │行動電話，於左│6頁）                   │，扣案0000000│
│  │      │          │              │          │揭聯繫時間陸續├────────────┤三九０號行動電話壹支│
│  │      │          │(二)電話聯繫時間│          │與謝佩芳使用之│謝振榮訊問筆錄（見100營 │及上開門號ＳＩＭ卡壹│
│  │      │          │：            │          │0000000000號行│他字第62號卷第二宗第135-│枚均沒收，未扣案之販│
│  │      │          │100年5月03日│          │動電話通話或傳│137頁）                 │賣第二級毒品所得新臺│
│  │      │          │  23時40分    │          │送簡訊，聯繫購├────────────┤幣貳仟元沒收，如全部│
│  │      │          │100年5月04日│          │買二千元之甲基│謝佩芳訊問筆錄（見100營 │或一部不能沒收時，以│
│  │      │          │  0時4分      │          │安非他命，雙方│他字第62號卷第三宗第178 │其財產抵償之。      │
│  │      │          │100年5月04日│          │達成買賣之意思│頁背面-182頁）          │                    │
│  │      │          │  1時20分     │          │合致後，謝佩芳├────────────┤                    │
│  │      │          │100年5月04日│          │即於左揭交易時│謝佩芳訊問筆錄（見本院卷│                    │
│  │      │          │  1時41分     │          │間，在左揭交易│第12-16頁）             │                    │
│  │      │          │100年5月04日│          │地點，由謝佩芳├────────────┤                    │
│  │      │          │  1時42分     │          │本人交付二千元│臺南市政府警察局新營分局│                    │
│  │      │          │100年5月04日│          │之甲基安非他命│指認犯罪嫌疑人紀錄表（見│                    │
│  │      │          │  1時51分     │          │一包與謝振榮，│100營他字第62號卷第二宗 │                    │
│  │      │          │100年5月04日│          │並取得二千元價│第103頁）               │                    │
│  │      │          │  1時58分     │          │金而完成交易。├────────────┤                    │
│  │      │          │100年5月04日│          │              │通訊監察譯文表（見100營 │                    │
│  │      │          │  1時59分     │          │              │他字第62號卷第二宗第115-│                    │
│  │      │          │              │          │              │117）                   │                    │
├─┼───┼─────┼───────┼─────┼───────┼────────────┼──────────┤
│三│謝振榮│臺南市柳營│(一)交易時間：  │一千元之甲│謝振榮以所使用│謝振榮調查筆錄（見100營 │謝佩芳販賣第二級毒品│
│  │      │區○○街附│100年5月15日4 │基安非他命│之0000000000號│他字第62號卷第二宗第89-9│，處有期徒刑年柒月│
│  │      │近        │時10分許      │一包      │行動電話，於左│6頁）                   │，扣案0000000│
│  │      │          │              │          │揭聯繫時間陸續├────────────┤三九０號行動電話壹支│
│  │      │          │(二)電話聯繫時間│          │與謝佩芳使用之│謝振榮訊問筆錄（見100營 │及上開門號ＳＩＭ卡壹│
│  │      │          │：            │          │0000000000號行│他字第62號卷第二宗第135-│枚均沒收，未扣案之販│
│  │      │          │100年5月14日│          │動電話通話或傳│137頁）                 │賣第二級毒品所得新臺│
│  │      │          │  22時22分    │          │送簡訊，聯繫購├────────────┤幣壹仟元沒收，如全部│
│  │      │          │100年5月14日│          │買一千元之甲基│謝佩芳訊問筆錄（見100營 │或一部不能沒收時，以│
│  │      │          │  22時56分    │          │安非他命，雙方│他字第62號卷第三宗第178 │其財產抵償之。      │
│  │      │          │100年5月14日│          │達成買賣之意思│頁背面-182頁）          │                    │
│  │      │          │  23時16分    │          │合致後，謝佩芳├────────────┤                    │
│  │      │          │100年5月14日│          │即於左揭交易時│謝佩芳訊問筆錄（見本院卷│                    │
│  │      │          │  23時22分    │          │間，在左揭交易│第12-16頁）             │                    │
│  │      │          │100年5月14日│          │地點，由謝佩芳├────────────┤                    │
│  │      │          │  23時32分    │          │本人交付一千元│臺南市政府警察局新營分局│                    │
│  │      │          │100年5月14日│          │之甲基安非他命│指認犯罪嫌疑人紀錄表（見│                    │
│  │      │          │  23時34分    │          │一包與謝振榮，│100營他字第62號卷第二宗 │                    │
│  │      │          │100年5月15日│          │並取得一千元價│第103頁）               │                    │
│  │      │          │  2時14分     │          │金而完成交易。├────────────┤                    │
│  │      │          │100年5月15日│          │              │通訊監察譯文表（見100營 │                    │
│  │      │          │  3時3分      │          │              │他字第62號卷第二宗第123-│                    │
│  │      │          │100年5月15日│          │              │125頁）                 │                    │
│  │      │          │  3時21分     │          │              │                        │                    │
│  │      │          │100年5月15日│          │              │                        │                    │
│  │      │          │  4時3分      │          │              │                        │                    │
├─┼───┼─────┼───────┼─────┼───────┼────────────┼──────────┤
│四│陳建文│臺南市麻豆│(一)交易時間：  │六千元之甲│陳建文以所使用│陳建文調查筆錄（見100營 │謝佩芳共同販賣第二級│
│  │      │區○○路84│100年5月23日20│基安非他命│之0000000000號│他字第62號卷第三宗第85-9│毒品，處有期徒刑年│
│  │      │號「麥當勞│時13分許      │一包      │行動電話，於左│1頁）                   │捌月，扣案０九五八三│
│  │      │」        │              │          │揭聯繫時間陸續├────────────┤一七三九０號行動電話│
│  │      │          │(二)電話聯繫時間│          │與謝佩芳使用之│陳建文訊問筆錄（見100營 │壹支及上開門號ＳＩＭ│
│  │      │          │：            │          │0000000000號行│他字第62號卷第三宗第157-│卡壹枚均沒收，未扣案│
│  │      │          │100年5月23日│          │動電話通話，聯│159頁）                 │之販賣第二級毒品所得│
│  │      │          │  18時50分    │          │繫購買六千元之├────────────┤新臺幣陸仟元與綽號「│
│  │      │          │100年5月23日│          │甲基安非他命，│謝佩芳訊問筆錄（見100營 │阿偉」之真實姓名年籍│
│  │      │          │  18時56分    │          │雙方達成買賣之│他字第62號卷第三宗第178 │不詳成年男子連帶沒收│
│  │      │          │100年5月23日│          │意思合致後，謝│頁背面-182頁）          │，如全部或一部不能沒│
│  │      │          │  19時04分    │          │佩芳即於左揭交├────────────┤收時，以其與綽號「阿│
│  │      │          │100年5月23日│          │易時間，指示與│謝佩芳訊問筆錄（見本院卷│偉」之真實姓名年籍不│
│  │      │          │  20時6分     │          │之有共同販賣甲│第12-16頁）             │詳成年男子之財產連帶│
│  │      │          │100年5月23日│          │基安非他命犯意├────────────┤抵償之。            │
│  │      │          │  20時8分     │          │聯絡綽號「阿偉│通訊監察譯文表（見100營 │                    │
│  │      │          │              │          │」之成年男子，│他字第62號卷第三宗第97-9│                    │
│  │      │          │              │          │前往左揭交易地│8頁）                   │                    │
│  │      │          │              │          │點，由「阿偉」│                        │                    │
│  │      │          │              │          │交付六千元之甲│                        │                    │
│  │      │          │              │          │基安非他命一包│                        │                    │
│  │      │          │              │          │與陳建文，陳建│                        │                    │
│  │      │          │              │          │文則將六千元價│                        │                    │
│  │      │          │              │          │金交與「阿偉」│                        │                    │
│  │      │          │              │          │而完成交易。  │                        │                    │
├─┼───┼─────┼───────┼─────┼───────┼────────────┼──────────┤
│五│林豊富│臺南市柳營│(一)交易時間：  │四千元之甲│林豊富以所使用│林豊富調查筆錄（見100營 │謝佩芳販賣第二級毒品│
│  │      │區○○街24│100年4月6日1時│基安非他命│之0000000000號│他字第62號卷第二宗第208-│，處有期徒刑年捌月│
│  │      │6號5樓之2 │25分許        │一包      │行動電話，於左│223頁）                 │，未扣案之販賣第二級│
│  │      │          │              │          │揭聯繫時間與謝├────────────┤毒品所得新臺幣肆仟元│
│  │      │          │(二)電話聯繫時間│          │佩芳使用之0981│林豊富訊問筆錄（見100營 │沒收，如全部或一部不│
│  │      │          │：            │          │370743號行動電│他字第62號卷第二宗第264-│能沒收時，以其財產抵│
│  │      │          │100年4月6日1時│          │話通話，聯繫購│267頁）                 │償之。              │
│  │      │          │14分許        │          │買四千元之甲基├────────────┤                    │
│  │      │          │              │          │安非他命，雙方│謝佩芳訊問筆錄（見100營 │                    │
│  │      │          │              │          │達成買賣之意思│他字第62號卷第三宗第178 │                    │
│  │      │          │              │          │合致後，謝佩芳│頁背面-182頁）          │                    │
│  │      │          │              │          │即於左揭交易時├────────────┤                    │
│  │      │          │              │          │間，在左揭交易│謝佩芳訊問筆錄（見本院卷│                    │
│  │      │          │              │          │地點，由謝佩芳│第12-16頁）             │                    │
│  │      │          │              │          │本人交付四千元├────────────┤                    │
│  │      │          │              │          │之甲基安非他命│臺南市政府警察局新營分局│                    │
│  │      │          │              │          │一包與林豊富，│指認犯罪嫌疑人紀錄表（見│                    │
│  │      │          │              │          │並取得四千元價│100營他字第62號卷第二宗 │                    │
│  │      │          │              │          │金而完成交易。│第229頁）               │                    │
│  │      │          │              │          │              ├────────────┤                    │
│  │      │          │              │          │              │通訊監察譯文表（見100營 │                    │
│  │      │          │              │          │              │他字第62號卷第二宗第234 │                    │
│  │      │          │              │          │              │頁）                    │                    │
├─┼───┼─────┼───────┼─────┼───────┼────────────┼──────────┤
│六│林豊富│臺南市學甲│(一)交易時間：  │五千元之甲│林豊富以所使用│林豊富調查筆錄（見100營 │謝佩芳販賣第二級毒品│
│  │      │區○○街17│100年4月19日8 │基安非他命│之0000000000號│他字第62號卷第二宗第208-│，處有期徒刑年捌月│
│  │      │5之4號6樓 │時10分許      │一包      │行動電話，於左│223頁）                 │，未扣案之販賣第二級│
│  │      │          │              │          │揭聯繫時間與謝├────────────┤毒品所得新臺幣伍仟元│
│  │      │          │(二)電話聯繫時間│          │佩芳使用之0981│林豊富訊問筆錄（見100營 │沒收，如全部或一部不│
│  │      │          │：            │          │370743號行動電│他字第62號卷第二宗第269-│能沒收時，以其財產抵│
│  │      │          │100年4月19日│          │話通話，聯繫購│275頁）                 │償之。              │
│  │      │          │  6時19分     │          │買五千元之甲基├────────────┤                    │
│  │      │          │100年4月19日│          │安非他命，雙方│謝佩芳訊問筆錄（見100營 │                    │
│  │      │          │  7時58分     │          │達成買賣之意思│他字第62號卷第三宗第178 │                    │
│  │      │          │100年4月19日│          │合致後，謝佩芳│頁背面-182頁）          │                    │
│  │      │          │  8時1分      │          │即於左揭交易時├────────────┤                    │
│  │      │          │100年4月19日│          │間，在左揭交易│謝佩芳訊問筆錄（見本院卷│                    │
│  │      │          │  8時3分      │          │地點，由謝佩芳│第12-16頁）             │                    │
│  │      │          │              │          │本人交付五千元├────────────┤                    │
│  │      │          │              │          │之甲基安非他命│臺南市政府警察局新營分局│                    │
│  │      │          │              │          │一包與林豊富，│指認犯罪嫌疑人紀錄表（見│                    │
│  │      │          │              │          │林豊富數日後支│100營他字第62號卷第二宗 │                    │
│  │      │          │              │          │付五千元與謝佩│第229頁）               │                    │
│  │      │          │              │          │芳。          ├────────────┤                    │
│  │      │          │              │          │              │通訊監察譯文表（見100營 │                    │
│  │      │          │              │          │              │他字第62號卷第二宗第236 │                    │
│  │      │          │              │          │              │頁）                    │                    │
├─┼───┼─────┼───────┼─────┼───────┼────────────┼──────────┤
│七│林豊富│臺南市柳營│(一)交易時間：  │一萬元之甲│林豊富以所使用│林豊富調查筆錄（見100營 │謝佩芳販賣第二級毒品│
│  │      │區○○街24│100年5月2日20 │基安非他命│之0000000000號│他字第62號卷第二宗第208-│，處有期徒刑年玖月│
│  │      │6號5樓之2 │時10分許      │一包（尚未│行動電話，於左│223頁）                 │，扣案0000000│
│  │      │          │              │支付價款）│揭聯繫時間與謝├────────────┤三九０號行動電話壹支│
│  │      │          │(二)電話聯繫時間│          │佩芳使用之0958│林豊富訊問筆錄（見100營 │及上開門號ＳＩＭ卡壹│
│  │      │          │：            │          │317390號行動電│他字第62號卷第二宗第269-│枚均沒收。          │
│  │      │          │100年5月2日 │          │話通話及簡訊聯│275頁）                 │                    │
│  │      │          │  18時9分     │          │絡，聯繫購買一├────────────┤                    │
│  │      │          │100年5月2日 │          │萬元之甲基安非│謝佩芳訊問筆錄（見100營 │                    │
│  │      │          │  18時12分    │          │他命，雙方達成│他字第62號卷第三宗第178 │                    │
│  │      │          │100年5月2日 │          │買賣之意思合致│頁背面-182頁）          │                    │
│  │      │          │  18時49分    │          │後，謝佩芳即於├────────────┤                    │
│  │      │          │100年5月2日 │          │左揭交易時間，│謝佩芳訊問筆錄（見本院卷│                    │
│  │      │          │  19時16分    │          │將價值一萬元之│第12-16頁）             │                    │
│  │      │          │100年5月2日 │          │甲基安非他命擺├────────────┤                    │
│  │      │          │  20時7分     │          │放在左揭交易地│臺南市政府警察局新營分局│                    │
│  │      │          │              │          │點廁所內，傳送│指認犯罪嫌疑人紀錄表（見│                    │
│  │      │          │              │          │簡訊告知林豊富│100營他字第62號卷第二宗 │                    │
│  │      │          │              │          │後，由林豊富自│第229頁）               │                    │
│  │      │          │              │          │行拿取該包價值├────────────┤                    │
│  │      │          │              │          │一萬元之甲基安│通訊監察譯文表（見100營 │                    │
│  │      │          │              │          │非他命，款項則│他字第62號卷第二宗第240-│                    │
│  │      │          │              │          │尚未支付與謝佩│241頁）                 │                    │
│  │      │          │              │          │芳。          │                        │                    │
│  │      │          │              │          │              │                        │                    │
├─┼───┼─────┼───────┼─────┼───────┼────────────┼──────────┤
│八│林豊富│臺南市柳營│(一)交易時間：  │二千元之甲│林豊富以所使用│林豊富調查筆錄（見100營 │謝佩芳販賣第二級毒品│
│  │      │區○○街24│100年5月13日3 │基安非他命│之0000000000號│他字第62號卷第二宗第208-│，處有期徒刑年柒月│
│  │      │6號5樓之2 │時40分許      │一包      │行動電話，於左│223頁）                 │，扣案0000000│
│  │      │          │              │          │揭聯繫時間與謝├────────────┤三九０號行動電話壹支│
│  │      │          │(二)電話聯繫時間│          │佩芳使用之0958│林豊富訊問筆錄（見100營 │及上開門號ＳＩＭ卡壹│
│  │      │          │：            │          │317390號行動電│他字第62號卷第二宗第269-│枚均沒收，未扣案之販│
│  │      │          │100年5月13日│          │話通話，聯繫購│275頁）                 │賣第二級毒品所得新臺│
│  │      │          │  0時33分     │          │買二千元之甲基├────────────┤幣貳仟元沒收，如全部│
│  │      │          │100年5月13日│          │安非他命事宜，│謝佩芳訊問筆錄（見100營 │或一部不能沒收時，以│
│  │      │          │  2時59分     │          │雙方達成買賣之│他字第62號卷第三宗第178 │其財產抵償之。      │
│  │      │          │100年5月13日│          │意思合致後，謝│頁背面-182頁）          │                    │
│  │      │          │  3時15分     │          │佩芳即於左揭交├────────────┤                    │
│  │      │          │100年5月13日│          │易時間，在左揭│謝佩芳訊問筆錄（見本院卷│                    │
│  │      │          │  3時25分     │          │交易地點，由謝│第12-16頁）             │                    │
│  │      │          │              │          │佩芳本人交付二├────────────┤                    │
│  │      │          │              │          │千元之甲基安非│臺南市政府警察局新營分局│                    │
│  │      │          │              │          │他命一包與林豊│指認犯罪嫌疑人紀錄表（見│                    │
│  │      │          │              │          │富，並取得二千│100營他字第62號卷第二宗 │                    │
│  │      │          │              │          │元價金而完成交│第229頁）               │                    │
│  │      │          │              │          │易。          ├────────────┤                    │
│  │      │          │              │          │              │通訊監察譯文表（見100營 │                    │
│  │      │          │              │          │              │他字第62號卷第二宗第250 │                    │
│  │      │          │              │          │              │頁）                    │                    │
├─┼───┼─────┼───────┼─────┼───────┼────────────┼──────────┤
│九│林豊富│臺南市柳營│(一)交易時間：  │三千元之甲│林豊富以所使用│林豊富調查筆錄（見100營 │謝佩芳販賣第二級毒品│
│  │      │區○○街24│100年5月19日23│基安非他命│之0000000000號│他字第62號卷第二宗第208-│，處有期徒刑年柒月│
│  │      │6號5樓之2 │時5分許       │一包      │行動電話，於左│223頁）                 │，扣案0000000│
│  │      │          │              │          │揭聯繫時間與謝├────────────┤三九０號行動電話壹支│
│  │      │          │(二)電話聯繫時間│          │佩芳使用之0958│林豊富訊問筆錄（見100營 │及上開門號ＳＩＭ卡壹│
│  │      │          │：            │          │317390號行動電│他字第62號卷第二宗第269-│枚均沒收，未扣案之販│
│  │      │          │100年5月19日│          │話通話，聯繫購│275頁）                 │賣第二級毒品所得新臺│
│  │      │          │  21時11分    │          │買三千元之甲基├────────────┤幣仟元沒收，如全部│
│  │      │          │100年5月19日│          │安非他命事宜，│謝佩芳訊問筆錄（見100營 │或一部不能沒收時，以│
│  │      │          │  22時5分     │          │雙方達成買賣之│他字第62號卷第三宗第178 │其財產抵償之。      │
│  │      │          │100年5月19日│          │意思合致後，謝│頁背面-182頁）          │                    │
│  │      │          │  22時9分     │          │佩芳即於左揭交├────────────┤                    │
│  │      │          │100年5月19日│          │易時間，在左揭│謝佩芳訊問筆錄（見本院卷│                    │
│  │      │          │  22時34分    │          │交易地點，由謝│第12-16頁）             │                    │
│  │      │          │100年5月19日│          │佩芳本人交付三├────────────┤                    │
│  │      │          │  22時54分    │          │千元之甲基安非│臺南市政府警察局新營分局│                    │
│  │      │          │100年5月19日│          │他命一包與林豊│指認犯罪嫌疑人紀錄表（見│                    │
│  │      │          │  22時57分    │          │富，並取得三千│100營他字第62號卷第二宗 │                    │
│  │      │          │100年5月19日│          │元價金而完成交│第229頁）               │                    │
│  │      │          │  22時59分    │          │易。          ├────────────┤                    │
│  │      │          │              │          │              │通訊監察譯文表（見100營 │                    │
│  │      │          │              │          │              │他字第62號卷第二宗第253 │                    │
│  │      │          │              │          │              │頁）                    │                    │
├─┼───┼─────┼───────┼─────┼───────┼────────────┼──────────┤
│十│林豊富│臺南市學甲│(一)交易時間：  │二千元之甲│林豊富以所使用│林豊富調查筆錄（見100營 │謝佩芳販賣第二級毒品│
│  │      │區○○街17│100年5月24日23│基安非他命│之0000000000號│他字第62號卷第二宗第208-│，處有期徒刑年柒月│
│  │      │5之4號6樓 │時40分許      │一包      │行動電話，於左│223頁）                 │，扣案0000000│
│  │      │          │              │          │揭聯繫時間與謝├────────────┤三九０號行動電話壹支│
│  │      │          │(二)電話聯繫時間│          │佩芳使用之0958│林豊富訊問筆錄（見100營 │及上開門號ＳＩＭ卡壹│
│  │      │          │：            │          │317390號行動電│他字第62號卷第二宗第269-│枚均沒收，未扣案之販│
│  │      │          │100年5月24日│          │話通話，聯繫購│275頁）                 │賣第二級毒品所得新臺│
│  │      │          │  17時40分    │          │買二千元之甲基├────────────┤幣貳仟元沒收，如全部│
│  │      │          │100年5月24日│          │安非他命，雙方│謝佩芳訊問筆錄（見100營 │或一部不能沒收時，以│
│  │      │          │  21時28分    │          │達成買賣之意思│他字第62號卷第三宗第178 │其財產抵償之。      │
│  │      │          │100年5月24日│          │合致後，謝佩芳│頁背面-182頁）          │                    │
│  │      │          │  22時02分    │          │即於左揭交易時├────────────┤                    │
│  │      │          │100年5月24日│          │間，在左揭交易│謝佩芳訊問筆錄（見本院卷│                    │
│  │      │          │  23時22分    │          │地點，由謝佩芳│第12-16頁）             │                    │
│  │      │          │              │          │本人交付二千元├────────────┤                    │
│  │      │          │              │          │之甲基安非他命│臺南市政府警察局新營分局│                    │
│  │      │          │              │          │一包與林豊富，│指認犯罪嫌疑人紀錄表（見│                    │
│  │      │          │              │          │並取得二千元價│100營他字第62號卷第二宗 │                    │
│  │      │          │              │          │金而完成交易。│第229頁）               │                    │
│  │      │          │              │          │              ├────────────┤                    │
│  │      │          │              │          │              │通訊監察譯文表（見100營 │                    │
│  │      │          │              │          │              │他字第62號卷第二宗第257 │                    │
│  │      │          │              │          │              │頁）                    │                    │
├─┼───┼─────┼───────┼─────┼───────┼────────────┼──────────┤
│十│潘芳芳│臺南市柳營│(一)交易時間：  │九千元之甲│潘芳芳以所使用│潘芳芳調查筆錄（見100營 │謝佩芳販賣第二級毒品│
│一│      │區○○街24│100年2月8日21 │基安非他命│之0000000000號│他字第62號卷第三宗第5-10│，處有期徒刑年玖月│
│  │      │6號5樓之2 │時55分許      │一包      │行動電話，於左│頁）                    │，未扣案之販賣第二級│
│  │      │          │              │          │揭聯繫時間與謝├────────────┤毒品所得新臺幣玖仟元│
│  │      │          │(二)電話聯繫時間│          │佩芳使用之0954│潘芳芳訊問筆錄（見100營 │沒收，如全部或一部不│
│  │      │          │：            │          │027730號行動電│他字第62號卷第三宗第51-5│能沒收時，以其財產抵│
│  │      │          │100年2月8日 │          │話通話，聯繫購│5頁）                   │償之。              │
│  │      │          │  21時28分    │          │買九千元之甲基├────────────┤                    │
│  │      │          │100年2月8日 │          │安非他命，雙方│謝佩芳訊問筆錄（見100營 │                    │
│  │      │          │  21時49分    │          │達成買賣之意思│他字第62號卷第三宗第178 │                    │
│  │      │          │              │          │合致後，謝佩芳│頁背面-182頁）          │                    │
│  │      │          │              │          │即於左揭交易時├────────────┤                    │
│  │      │          │              │          │間，在左揭交易│謝佩芳訊問筆錄（見本院卷│                    │
│  │      │          │              │          │地點，由謝佩芳│第12-16頁）             │                    │
│  │      │          │              │          │本人交付九千元├────────────┤                    │
│  │      │          │              │          │之甲基安非他命│臺南市政府警察局新營分局│                    │
│  │      │          │              │          │一包與潘芳芳，│指認犯罪嫌疑人紀錄表（見│                    │
│  │      │          │              │          │並取得九千元價│100營他字第62號卷第三宗 │                    │
│  │      │          │              │          │金而完成交易。│第11頁）                │                    │
│  │      │          │              │          │              ├────────────┤                    │
│  │      │          │              │          │              │通訊監察譯文表（見100營 │                    │
│  │      │          │              │          │              │他字第62號卷第三宗第14頁│                    │
│  │      │          │              │          │              │）                      │                    │
├─┼───┼─────┼───────┼─────┼───────┼────────────┼──────────┤
│十│潘芳芳│臺南市柳營│(一)交易時間：  │九千元之甲│潘芳芳以所使用│潘芳芳調查筆錄（見100營 │謝佩芳販賣第二級毒品│
│二│      │區○○街24│100年2月18日5 │基安非他命│之0000000000號│他字第62號卷第三宗第5-10│，處有期徒刑年玖月│
│  │      │6號5樓之2 │時許          │一包      │行動電話，於左│頁）                    │，未扣案之販賣第二級│
│  │      │          │              │          │揭聯繫時間與謝├────────────┤毒品所得新臺幣玖仟元│
│  │      │          │(二)電話聯繫時間│          │佩芳使用之0954│潘芳芳訊問筆錄（見100營 │沒收，如全部或一部不│
│  │      │          │：            │          │027730號行動電│他字第62號卷第三宗第51-5│能沒收時，以其財產抵│
│  │      │          │100年2月18日│          │話通話，聯繫購│5頁）                   │償之。              │
│  │      │          │  2時38分     │          │買九千元之甲基├────────────┤                    │
│  │      │          │100年2月18日│          │安非他命，雙方│謝佩芳訊問筆錄（見100營 │                    │
│  │      │          │  4時23分     │          │達成買賣之意思│他字第62號卷第三宗第178 │                    │
│  │      │          │100年2月18日│          │合致後，謝佩芳│頁背面-182頁）          │                    │
│  │      │          │  4時28分     │          │即於左揭交易時├────────────┤                    │
│  │      │          │              │          │間，在左揭交易│謝佩芳訊問筆錄（見本院卷│                    │
│  │      │          │              │          │地點，由謝佩芳│第12-16頁）             │                    │
│  │      │          │              │          │本人交付九千元├────────────┤                    │
│  │      │          │              │          │之甲基安非他命│臺南市政府警察局新營分局│                    │
│  │      │          │              │          │一包與潘芳芳，│指認犯罪嫌疑人紀錄表（見│                    │
│  │      │          │              │          │並取得九千元價│100營他字第62號卷第三宗 │                    │
│  │      │          │              │          │金而完成交易。│第11頁）                │                    │
│  │      │          │              │          │              ├────────────┤                    │
│  │      │          │              │          │              │通訊監察譯文表（見100營 │                    │
│  │      │          │              │          │              │他字第62號卷第三宗第20-2│                    │
│  │      │          │              │          │              │1頁）                   │                    │
├─┼───┼─────┼───────┼─────┼───────┼────────────┼──────────┤
│十│潘芳芳│臺南市新營│(一)交易時間：  │九千元之甲│潘芳芳以所使用│潘芳芳調查筆錄（見100營 │謝佩芳販賣第二級毒品│
│三│      │區○○路46│100年3月26日23│基安非他命│之0000000000號│他字第62號卷第三宗第5-10│，處有期徒刑年玖月│
│  │      │之18號2樓 │時許          │一包（尚未│行動電話，於左│頁）                    │。                  │
│  │      │          │              │支付價款）│揭聯繫時間與謝├────────────┤                    │
│  │      │          │(二)電話聯繫時間│          │佩芳使用之0981│潘芳芳訊問筆錄（見100營 │                    │
│  │      │          │：            │          │370743號行動電│他字第62號卷第三宗第51-5│                    │
│  │      │          │100年3月26日│          │話通話，聯繫購│5頁）                   │                    │
│  │      │          │  21時38分    │          │買九千元之甲基├────────────┤                    │
│  │      │          │100年3月26日│          │安非他命，雙方│謝佩芳訊問筆錄（見100營 │                    │
│  │      │          │  22時39分    │          │達成買賣之意思│他字第62號卷第三宗第178 │                    │
│  │      │          │              │          │合致後，謝佩芳│頁背面-182頁）          │                    │
│  │      │          │              │          │即於左揭交易時├────────────┤                    │
│  │      │          │              │          │間，前往左揭交│謝佩芳訊問筆錄（見本院卷│                    │
│  │      │          │              │          │易地點，由謝佩│第12-16頁）             │                    │
│  │      │          │              │          │芳本人交付九千├────────────┤                    │
│  │      │          │              │          │元之甲基安非他│臺南市政府警察局新營分局│                    │
│  │      │          │              │          │命一包與潘芳芳│指認犯罪嫌疑人紀錄表（見│                    │
│  │      │          │              │          │，惟潘芳芳尚未│100營他字第62號卷第三宗 │                    │
│  │      │          │              │          │支付價金。    │第11頁）                │                    │
│  │      │          │              │          │              ├────────────┤                    │
│  │      │          │              │          │              │通訊監察譯文表（見100營 │                    │
│  │      │          │              │          │              │他字第62號卷第三宗第46頁│                    │
│  │      │          │              │          │              │）                      │                    │
├─┼───┼─────┼───────┼─────┼───────┼────────────┼──────────┤
│十│張揚竣│臺南市六甲│(一)交易時間：  │三千元之甲│張揚竣以所使用│張揚竣調查筆錄（見100營 │謝佩芳販賣第二級毒品│
│四│      │區龜仔港「│100年3月8日15 │基安非他命│之0000000000號│他字第62號卷第三宗第60-6│，處有期徒刑年柒月│
│  │      │福客居汽車│時51分許      │一包      │行動電話，於左│5、66-68頁）            │，未扣案之販賣第二級│
│  │      │旅館」    │              │          │揭聯繫時間與謝├────────────┤毒品所得新臺幣仟元│
│  │      │          │(二)電話聯繫時間│          │佩芳使用之0985│張揚竣訊問筆錄（見100營 │沒收，如全部或一部不│
│  │      │          │：            │          │548171號、0981│他字第62號卷第三宗第80-8│能沒收時，以其財產抵│
│  │      │          │100年3月8日1│          │370743號行動電│3頁）                   │償之。              │
│  │      │          │  5時40分     │          │話通話，聯繫購├────────────┤                    │
│  │      │          │100年3月8日1│          │買三千元之甲基│謝佩芳訊問筆錄（見100營 │                    │
│  │      │          │  5時44分     │          │安非他命，雙方│他字第62號卷第三宗第178 │                    │
│  │      │          │100年3月8日1│          │達成買賣之意思│頁背面-182頁）          │                    │
│  │      │          │  5時46分     │          │合致後，謝佩芳├────────────┤                    │
│  │      │          │              │          │即於左揭交易時│謝佩芳訊問筆錄（見本院卷│                    │
│  │      │          │              │          │間，在左揭交易│第12-16頁）             │                    │
│  │      │          │              │          │地點，由謝佩芳├────────────┤                    │
│  │      │          │              │          │本人交付三千元│臺南市政府警察局新營分局│                    │
│  │      │          │              │          │之甲基安非他命│指認犯罪嫌疑人紀錄表（見│                    │
│  │      │          │              │          │一包與張揚竣，│100營他字第62號卷第三宗 │                    │
│  │      │          │              │          │並取得三千元價│第69頁）                │                    │
│  │      │          │              │          │金而完成交易。├────────────┤                    │
│  │      │          │              │          │              │通訊監察譯文表（見100營 │                    │
│  │      │          │              │          │              │他字第62號卷第三宗第75頁│                    │
│  │      │          │              │          │              │）                      │                    │
├─┼───┼─────┼───────┼─────┼───────┼────────────┼──────────┤
│十│張揚竣│臺南市新營│(一)交易時間：  │一千元之甲│張揚竣以所使用│張揚竣調查筆錄（見100營 │謝佩芳販賣第二級毒品│
│五│      │區○○路46│100年3月24日10│基安非他命│之0000000000號│他字第62號卷第三宗第60-6│，處有期徒刑年柒月│
│  │      │之18號前  │時25分許      │一包      │行動電話，於左│5、66-68頁）            │，未扣案之販賣第二級│
│  │      │          │              │          │揭聯繫時間與謝├────────────┤毒品所得新臺幣壹仟元│
│  │      │          │(二)電話聯繫時間│          │佩芳使用之0981│張揚竣訊問筆錄（見100營 │沒收，如全部或一部不│
│  │      │          │：            │          │370743號行動電│他字第62號卷第三宗第80-8│能沒收時，以其財產抵│
│  │      │          │100年3月24日│          │話通話，聯繫購│3頁）                   │償之。              │
│  │      │          │  10時9分     │          │買一千元之甲基├────────────┤                    │
│  │      │          │100年3月24日│          │安非他命，雙方│謝佩芳訊問筆錄（見100營 │                    │
│  │      │          │  10時24分    │          │達成買賣之意思│他字第62號卷第三宗第178 │                    │
│  │      │          │              │          │合致後，謝佩芳│頁背面-182頁）          │                    │
│  │      │          │              │          │即於左揭交易時├────────────┤                    │
│  │      │          │              │          │間，前往左揭交│謝佩芳訊問筆錄（見本院卷│                    │
│  │      │          │              │          │易地點，由謝佩│第12-16頁）             │                    │
│  │      │          │              │          │芳本人交付一千├────────────┤                    │
│  │      │          │              │          │元之甲基安非他│臺南市政府警察局新營分局│                    │
│  │      │          │              │          │命一包與張揚竣│指認犯罪嫌疑人紀錄表（見│                    │
│  │      │          │              │          │，並取得一千元│100營他字第62號卷第三宗 │                    │
│  │      │          │              │          │價金而完成交易│第69頁）                │                    │
│  │      │          │              │          │。            ├────────────┤                    │
│  │      │          │              │          │              │通訊監察譯文表（見100營 │                    │
│  │      │          │              │          │              │他字第62號卷第三宗第72頁│                    │
│  │      │          │              │          │              │）                      │                    │
├─┼───┼─────┼───────┼─────┼───────┼────────────┼──────────┤
│十│黃家和│臺南市新化│(一)交易時間：  │二千元之甲│黃家和以所使用│黃家和調查筆錄（見100營 │謝佩芳販賣第二級毒品│
│六│      │區果菜市場│100年4月1日20 │基安非他命│之0000000000號│他字第62號卷第三宗第106-│，處有期徒刑年柒月│
│  │      │附近某手機│時55分許      │一包      │行動電話，於左│115頁）                 │，未扣案之販賣第二級│
│  │      │行前      │              │          │揭聯繫時間與謝├────────────┤毒品所得新臺幣貳仟元│
│  │      │          │(二)電話聯繫時間│          │佩芳使用之0981│黃家和訊問筆錄（見100營 │沒收，如全部或一部不│
│  │      │          │：            │          │370743號行動電│他字第62號卷第三宗第161-│能沒收時，以其財產抵│
│  │      │          │100年4月1日2│          │話通話，聯繫購│167頁）                 │償之。              │
│  │      │          │  0時46分     │          │買二千元之甲基├────────────┤                    │
│  │      │          │100年4月1日2│          │安非他命，雙方│謝佩芳訊問筆錄（見100營 │                    │
│  │      │          │  0時50分     │          │達成買賣之意思│他字第62號卷第三宗第178 │                    │
│  │      │          │              │          │合致後，謝佩芳│頁背面-182頁）          │                    │
│  │      │          │              │          │即於左揭交易時├────────────┤                    │
│  │      │          │              │          │間，前往左揭交│謝佩芳訊問筆錄（見本院卷│                    │
│  │      │          │              │          │易地點，由謝佩│第12-16頁）             │                    │
│  │      │          │              │          │芳本人交付二千├────────────┤                    │
│  │      │          │              │          │元之甲基安非他│臺南市政府警察局新營分局│                    │
│  │      │          │              │          │命一包與黃家和│指認犯罪嫌疑人紀錄表（見│                    │
│  │      │          │              │          │，黃家和數日後│100營他字第62號卷第三宗 │                    │
│  │      │          │              │          │支付二千元價金│第118頁）               │                    │
│  │      │          │              │          │與謝佩芳。    ├────────────┤                    │
│  │      │          │              │          │              │通訊監察譯文表（見100營 │                    │
│  │      │          │              │          │              │他字第62號卷第三宗第131 │                    │
│  │      │          │              │          │              │頁）                    │                    │
├─┼───┼─────┼───────┼─────┼───────┼────────────┼──────────┤
│十│黃家和│臺南市柳營│(一)交易時間：  │四千元之甲│黃家和以所使用│黃家和調查筆錄（見100營 │謝佩芳販賣第二級毒品│
│七│      │區○○街24│100年4月6日15 │基安非他命│之0000000000號│他字第62號卷第三宗第106-│，處有期徒刑年捌月│
│  │      │6號5樓之2 │時15分許      │一包      │、0000000000號│115頁）                 │，未扣案之販賣第二級│
│  │      │          │              │          │行動電話，於左├────────────┤毒品所得新臺幣肆仟元│
│  │      │          │(二)電話聯繫時間│          │揭聯繫時間與謝│黃家和訊問筆錄（見100營 │沒收，如全部或一部不│
│  │      │          │：            │          │佩芳使用之0981│他字第62號卷第三宗第161-│能沒收時，以其財產抵│
│  │      │          │100年4月6日1│          │370743號行動電│167頁）                 │償之。              │
│  │      │          │  2時36分     │          │話通話，聯繫購├────────────┤                    │
│  │      │          │100年4月6日1│          │買四千元之甲基│謝佩芳訊問筆錄（見100營 │                    │
│  │      │          │  3時30分     │          │安非他命，雙方│他字第62號卷第三宗第178 │                    │
│  │      │          │100年4月6日1│          │達成買賣之意思│頁背面-182頁）          │                    │
│  │      │          │  3時44分     │          │合致後，謝佩芳├────────────┤                    │
│  │      │          │100年4月6日1│          │即於左揭交易時│謝佩芳訊問筆錄（見本院卷│                    │
│  │      │          │  4時39分     │          │間，在左揭交易│第12-16頁）             │                    │
│  │      │          │              │          │地點，由謝佩芳├────────────┤                    │
│  │      │          │              │          │本人交付四千元│臺南市政府警察局新營分局│                    │
│  │      │          │              │          │之甲基安非他命│指認犯罪嫌疑人紀錄表（見│                    │
│  │      │          │              │          │一包與黃家和，│100營他字第62號卷第三宗 │                    │
│  │      │          │              │          │黃家和數日後支│第118頁）               │                    │
│  │      │          │              │          │付四千元價金與├────────────┤                    │
│  │      │          │              │          │謝佩芳。      │通訊監察譯文表（見100營 │                    │
│  │      │          │              │          │              │他字第62號卷第三宗第140 │                    │
│  │      │          │              │          │              │頁及背面）              │                    │
├─┼───┼─────┼───────┼─────┼───────┼────────────┼──────────┤
│十│黃家和│臺南市柳營│(一)交易時間：  │五千五百元│黃家和以所使用│黃家和調查筆錄（見100營 │謝佩芳販賣第二級毒品│
│八│      │區○○街24│100年5月15日11│之甲基安非│之0000000000號│他字第62號卷第三宗第106-│，處有期徒刑年捌月│
│  │      │6號5樓之2 │時10分許      │他命分裝二│行動電話，於左│115頁）                 │，扣案0000000│
│  │      │          │              │包        │揭聯繫時間與謝├────────────┤三九０號行動電話壹支│
│  │      │          │(二)電話聯繫時間│          │佩芳使用之0958│黃家和訊問筆錄（見100營 │及上開門號ＳＩＭ卡壹│
│  │      │          │：            │          │317390號行動電│他字第62號卷第三宗第161-│枚均沒收，未扣案之販│
│  │      │          │100年5月15日│          │話通話，聯繫購│167頁）                 │賣第二級毒品所得新臺│
│  │      │          │  8時59分     │          │買五千五元之甲├────────────┤幣伍仟伍佰元沒收，如│
│  │      │          │100年5月15日│          │基安非他命，雙│謝佩芳訊問筆錄（見100營 │全部或一部不能沒收時│
│  │      │          │  9時4分      │          │方達成買賣之意│他字第62號卷第三宗第178 │，以其財產抵償之。  │
│  │      │          │100年5月15日│          │思合致後，謝佩│頁背面-182頁）          │                    │
│  │      │          │  9時11分     │          │芳即於左揭交易├────────────┤                    │
│  │      │          │100年5月15日│          │時間，在左揭交│謝佩芳訊問筆錄（見本院卷│                    │
│  │      │          │  10時11分    │          │易地點，由謝佩│第12-16頁）             │                    │
│  │      │          │100年5月15日│          │芳本人交付五千├────────────┤                    │
│  │      │          │  10時31分    │          │五百元之甲基安│臺南市政府警察局新營分局│                    │
│  │      │          │100年5月15日│          │非他命（分裝二│指認犯罪嫌疑人紀錄表（見│                    │
│  │      │          │  11時4分     │          │包）與黃家和，│100營他字第62號卷第三宗 │                    │
│  │      │          │              │          │並取得五千五百│第118頁）               │                    │
│  │      │          │              │          │元價金而完成交├────────────┤                    │
│  │      │          │              │          │易。          │通訊監察譯文表（見100營 │                    │
│  │      │          │              │          │              │他字第62號卷第三宗第151 │                    │
│  │      │          │              │          │              │頁及背面）              │                    │
└─┴───┴─────┴───────┴─────┴───────┴────────────┴──────────┘
附表二
┌─┬───┬─────┬───────┬─────┬───────┬────────────┬──────────┐
│編│轉讓對│轉讓地點  │轉讓時間及聯繫│轉讓數量  │轉讓方式      │證據                    │論罪科刑            │
│號│象    │          │時間          │          │              │                        │                    │
├─┼───┼─────┼───────┼─────┼───────┼────────────┼──────────┤
│一│林豊量│臺南市學甲│(一)轉讓時間：  │攙有海洛因│林豊量以所使用│林豊量調查筆錄（見100營 │謝佩芳轉讓第一級毒品│
│  │      │區○○街17│100年6月7日18 │之香菸一支│之0000000000號│他字第62號卷第二宗第280-│，處有期徒刑壹年壹月│
│  │      │5之4號6樓 │時40分許      │          │行動電話，於左│286頁）                 │，扣案0000000│
│  │      │          │              │          │揭聯繫時間與謝├────────────┤三九０號行動電話壹支│
│  │      │          │(二)電話聯繫時間│          │佩芳使用之0958│林豊量訊問筆錄（見100營 │及上開門號ＳＩＭ卡壹│
│  │      │          │：            │          │317390號行動電│他字第62號卷第二宗第313-│枚均沒收。          │
│  │      │          │100年6月7日1│          │話聯絡後，林豊│316頁）                 │                    │
│  │      │          │  5時17分     │          │量即前往左揭地├────────────┤                    │
│  │      │          │100年6月7日1│          │點與謝佩芳見面│謝佩芳訊問筆錄（見100營 │                    │
│  │      │          │  6時44分     │          │，並由謝佩芳於│他字第62號卷第三宗第176 │                    │
│  │      │          │100年6月7日1│          │左揭轉讓時間無│頁及背面）              │                    │
│  │      │          │  8時         │          │償提供攙有海洛├────────────┤                    │
│  │      │          │100年6月7日1│          │因之香菸一支與│謝佩芳訊問筆錄（見本院卷│                    │
│  │      │          │  8時30分     │          │林豊量施用。  │第12-16頁）             │                    │
│  │      │          │              │          │              ├────────────┤                    │
│  │      │          │              │          │              │臺南市政府警察局新營分局│                    │
│  │      │          │              │          │              │指認犯罪嫌疑人紀錄表（見│                    │
│  │      │          │              │          │              │100營他字第62號卷第二宗 │                    │
│  │      │          │              │          │              │第291頁）               │                    │
│  │      │          │              │          │              ├────────────┤                    │
│  │      │          │              │          │              │通訊監察譯文表（見100營 │                    │
│  │      │          │              │          │              │他字第62號卷第二宗第297 │                    │
│  │      │          │              │          │              │頁）                    │                    │
└─┴───┴─────┴───────┴─────┴───────┴────────────┴──────────┘